最高法院民事裁定
111年度台抗字第1010號
再 抗告 人  和亞黃機械股份有限公司

法定代理人  黃俊銘                           
代  理  人  陳佩琪律師
上列再抗告人因與晟瑋機械有限公司間清償債務強制執行聲明異
議事件，對於中華民國111年8月31日臺灣高等法院裁定（111 年
度抗字第1031號），提起再抗告，本院裁定如下：
    主  文
再抗告駁回。
再抗告程序費用由再抗告人負擔。
    理  由
本件相對人晟瑋機械有限公司向臺灣桃園地方法院（下稱桃園地
院）對再抗告人所有如第一審裁定附表（下稱附表）所示動產（
下稱系爭動產）聲請強制執行，經桃園地院民事執行處（下稱執
行法院）以111年度司執字第32號執行事件受理，並囑託中華工
業技術鑑定股份有限公司（下稱中華工業公司）鑑定系爭動產價
格後，詢問再抗告人意見。再抗告人以系爭動產除附表編號11、
12外，其餘37件動產（下稱系爭37件動產）均非其所有，且中華
工業公司鑑定之價格過低為由，聲明異議。執行法院司法事務官
駁回其聲明異議，再抗告人不服提出異議，桃園地院裁定駁回其
異議，再抗告人復對之提起抗告。原法院以：系爭動產原放置於
再抗告人向相對人所承租之桃園市○○區○○路000巷00弄0號房屋，
為再抗告人占有中，執行法院依此占有外觀形式審查，認系爭動
產為再抗告人所有而予以查封，自無不合。再抗告人反於系爭37
件動產之占有外觀，爭執其所有權之歸屬，非執行法院於聲明異
議程序所得審認。又中華工業公司之鑑定價格已考量專利權利金
問題，執行法院就該鑑定價格，透過詢問當事人及相關情事，以
酌定最低拍賣價格，係屬其職權裁量，再抗告人另異議中華工業
公司之鑑定價格過低，亦無足取。因而維持桃園地院所為駁回再
抗告人異議之裁定，駁回其抗告。
按當事人或利害關係人依強制執行法第12條規定，得聲明異議之
事由，包括對於執行法院強制執行之命令、實施強制執行之方法
、強制執行應遵守之程序，及其他因強制執行程序不法，侵害當
事人或利害關係人之情事。倘非上開事由，自不對之聲明異議。
次按執行法院定底價時，應詢問債權人及債務人之意見，此觀強
制執行法第70條第2項本文規定自明。本件執行法院囑託中華工
業公司鑑定系爭動產價格後，依前開規定詢問再抗告人就該鑑定
結果之意見，俾供其後定期拍賣時核定底價之參考（見一審執行
卷第168頁），並未作成執行命令或實施強制執行，亦無侵害再
抗告人利益之情事，再抗告人逕對執行法院詢問通知所附鑑定結
果聲明異議，自有未合。原法院駁回再抗告人之抗告，理由雖有
不同，惟結論並無二致，仍應予維持。其餘部分，原裁定駁回再
抗告人之抗告，經核並無適用法規顯有錯誤之情形。再抗告論旨
，指摘原裁定適用法規顯有錯誤，聲明廢棄，非有理由。
據上論結，本件再抗告為無理由。依強制執行法第30條之1 ，民
事訴訟法第495條之1第2項、第481條、第449條第1項、第95條、
第78條，裁定如主文。
中　　華　　民　　國　　111 　年　　11　　月　　9 　　日
                  最高法院民事第四庭
　　                  審判長法官  鄭  雅  萍
                            法官  張  競  文
                            法官  蕭  胤  瑮
                            法官  賴  惠  慈
                            法官  王  本  源
本件正本證明與原本無異
                          　　　　書　記　官
中　　華　　民　　國　　111 　年　　11　　月　　16　　日